【裁判字號】    97,訴,1369
【裁判日期】    970930
【裁判案由】    毒品危害防制條例
【裁判全文】
臺灣基隆地方法院刑事判決              97年度訴字第1369號
公  訴  人  臺灣基隆地方法院檢察署檢察官
被      告  乙○○
                    （另案於臺灣基隆監獄執行中）
上列被告因毒品危害防制條例案件，經檢察官提起公訴（97年度
毒偵字第1853號、97年度毒偵字第2092號），被告於準備程序進
行中，就被訴事實為有罪之陳述，經本院合議庭裁定由受命法官
獨任進行簡式審判程序，判決如下：
    主  文
乙○○施用第一級毒品，累犯，處有期徒刑柒月；又施用第二級
毒品，累犯，處有期徒刑肆月；又施用第一級毒品，累犯，處有
期徒刑捌月。應執行有期徒刑壹年陸月。
    事  實
一、乙○○前因施用毒品案件，經觀察、勒戒後，認無繼續施用
    毒品之傾向，於民國90年11月9日經釋放出所，並由臺灣基
    隆地方法院檢察署檢察官於90年11月12日，以90年度毒偵字
    第1465、1473號為不起訴處分確定；復因二犯施用毒品案件
    ，經觀察、勒戒後，認無繼續施用毒品之傾向，於93年3月1
    7日經釋放出所，並由臺灣基隆地方法院檢察署檢察官於93
    年3月16日，以92年度毒偵字第984號為不起訴處分確定；又
    因竊盜案件，經本院以92年度訴字第428號判決處有期徒刑1
    年6月確定，於94年3月18日縮刑期滿執行完畢；其後，因於
    94年6月間（前揭觀察、勒戒執行完畢釋放後5年內）施用第
    一級毒品案件，經本院於94年10月7日以94年度訴字第779號
    判決處有期徒刑8月確定（甲案）；又因毀損案件，經本院
    以95年度基簡字第43號判決處有期徒刑4月確定（乙案），
    上開甲、乙二案嗣經本院以95年度聲字第505號裁定應執行
    有期徒刑11月；其復因施用毒品案件，經本院以95年度訴字
    第264號判決處有期徒刑9月、4月，應執行有期徒刑1年（丙
    案），嗣經本院以96年度聲減字第433號裁定減為有期徒刑4
    月又15日、2月，應執行有期徒刑6月確定，上開甲、乙、丙
    三案合併計算執行期間，於96年9月29日假釋出監，並於96
    年10月23日期滿未經撤銷假釋而執行完畢（構成累犯）；再
    因施用毒品案，經本院分別以97年度訴字第408號、97年度
    訴字第640號判決處有期徒刑7月、3月（應執行有期徒刑9月
    ），8月確定，並於97年8月15日入監執行，現仍執行中。
二、詎其仍未戒除毒癮，各基於施用第一、二級毒品海洛因、甲
    基安非他命之犯意，先後於下列時間、地點非法施用毒品：
  (一)97年5月15日上午8、9時，在基隆市信義區○○○路121號1
    樓住處，以將海洛因倒入注射針筒加水混合注射身體方式，
    施用第一級毒品海洛因1次（起訴書誤繕被告施用毒品之時
    間，業據檢察官當庭更正）。
  (二)97年5月14日上午8、9時，在上址住處，以將甲基安非他命
    置於鋁箔紙內，以火燒烤產生煙霧加以吸食之方式，施用甲
    基安非他命1次（起訴書誤繕被告施用毒品之時間、地點，
    方式業據檢察官當庭更正）。嗣於97年5月15日21時38分許
    ，因其為列管毒品人口，為警通知到局，採其尿液送驗，結
    果呈嗎啡及甲基安非他命陽性反應，而悉(一)、(二)犯行。
  (三)97年6月30日下午2、3時許，在上址住處，以將海洛因倒入
    注射針筒加水混合注射身體方式，施用第一級毒品海洛因1
    次（起訴書誤繕被告施用毒品之時間、地點，業據檢察官當
    庭更正）。嗣於97年7月1日9時36分許，因另案通緝，為警
    在基隆市信義區○○○路172巷口查獲，復經警採其尿液送
    驗，結果呈嗎啡陽性反應，而悉(三)犯行。
三、案經基隆市警察局第二分局報告臺灣基隆地方法院檢察署檢
    察官偵查起訴。
    理  由
一、本件被告所犯者非為死刑、無期徒刑、最輕本刑為3年以上
    有期徒刑之罪或高等法院管轄第一審案件，其於準備程序進
    行中，先就被訴事實為有罪之陳述，經告知其簡式審判程序
    之旨，並聽取公訴人及被告之意見後，本院依刑事訴訟法第
    273條之1第1項之規定，裁定由受命法官獨任進行簡式審判
    程序，且依同法第273條之2規定，簡式審判程序之證據調查
    ，不受第159條第1項、第161條之2、第161條之3、第163 條
    之1及第164條至第170條規定之限制，合先敘明。
二、前揭犯罪事實，業據被告於本院準備程序及審理時坦承不諱
    ，而經被告同意為警採集之2次尿液經送驗後，分別呈現安
    非他命、甲基安非他命、可待因、嗎啡陽性反應及可待因、
    嗎啡陽性反應，此有基隆市警察局第二分局列管毒品人口尿
    液檢體採集送驗紀錄表、台灣檢驗科技股份有限公司濫用藥
    物檢驗報告各2份（見97年度毒偵字第1853號卷第11-13頁；
    97年度毒偵字第2092號卷第7-9頁）附卷可稽，且參之以酵
    素免疫分析或薄層定性分析等方式為初步篩檢者，檢驗結果
    雖有相當程度偽陽性之可能，然以氣（液）相層析、質譜分
    析之儀器為交叉確認者，檢驗結果出現偽陽性之機率則極低
    ，因而具有公信力，核足為對涉嫌人不利之認定；尤以「毒
    品施用後於尿液、血液中可檢出之最大時限，與施用劑量、
    施用頻率、施用方式、施用者飲水量之多寡、個人體質、代
    謝情況、檢體收集時間點及所用檢測方法之靈敏度等因素有
    關，因個案而異。依據Clarke'sIsolation Identification
    of Drugs第二版記載，血液中藥物之半衰期（濃度減半所需
    時間）分別為古柯鹼0.7-1.5小時、海洛因3分鐘（其代謝物
    為嗎啡2-3小時）、嗎啡2-3小時、大麻20-36小時、安非他
    命12小時（當尿液偏酸性時，為4-8小時）、甲基安非他命9
    小時、Ketam ine 2-4小時，而MD MA約8.49小時。一般於尿
    液中可檢出之最大時限，古柯鹼為施用後1-4天、海洛因2-4
    天、嗎啡2-4天、大麻1-10天、安非他命1-4天、甲基安非他
    命1-5天、MD MA1-4天、MDA1-4天、Ketamine2-4天。」此曾
    經行政院衛生署藥物食品檢驗局以92年7月23日管檢字第
    0920005609號函釋在案，足認被告自白與犯罪事實相符，其
    犯罪事證明確，犯行洵堪認定，應依法論科。
三、又施用甲基安非他命之代謝最先是去N-甲基（N-demethylat
    io n）形成安非他命，而施用甲基安非他命後，在正常尿液
    PH值情況下，24小時內，有43％服用劑量以甲基安非他命原
    態排出；另施用安非他命後24小時內，有30 ％以安非他命
    原態排出，20％經去氨基作用及氧化作用形成苯甲酸，2％
    經反應形成Norephedrine（參照行政院衛生署出版「物質濫
    用」、「常見濫用藥物檢驗方法彙編」所載）。而施用安非
    他命後，其尿液不致檢出甲基安非他命陽性反應，而施用甲
    基安非他命後，其尿液可檢出甲基安非他命和其代謝物安非
    他命成分，有行政院衛生署管制藥品管理局93 年11月2日管
    檢字第0930010499號函可按，是尿液經檢驗出甲基安非他命
    陽性反應，係被告施用甲基安非他命後以甲基安非他命原態
    排出者；而檢驗出安非他命陽性部分，乃施用甲基安非他命
    、安非他命均可檢驗出安非他命陽性反應。查被告於97年9
    月15日下午9時38分為警採集之尿液經檢驗結果，呈安非他
    命及甲基安非他命陽性反應，足以認定被告係施用甲基安非
    他命。
四、海洛因、甲基安非他命分係毒品危害防制條例第2條第2項第
    1款、第2款所定之第一級、第二級毒品，核被告所為係犯毒
    品危害防制條例第10條第1項、第2項之施用第一級、第二級
    毒品罪。被告持有第一級毒品海洛因及第二級毒品甲基安非
    他命之低度行為，應為施用第一級、第二級毒品之高度行為
    所吸收，不另論罪。被告先後所犯上開3罪，犯意各別，行
    為互殊，應予分論併罰。再被告有事實欄所載之論罪科刑執
    行完畢情形，有臺灣高等法院被告前案紀錄表乙份附卷足憑
    ，其於前案執行完畢後5年內，故意再犯本件有期徒刑以上
    之各罪，均為累犯，各依刑法第47條第1項加重其刑。爰審
    酌被告曾有施用毒品之前科仍不知戒除，惟犯罪後坦承犯行
    ，且所犯之施用毒品犯行乃戕害自己身心健康，並未危及他
    人等一切情狀，分別量處如主文所示之刑，併定其應執行之
    刑。
據上論斷，應依刑事訴訟法第273 條之1 第1 項、第299 條第1
項前段，毒品危害防制條例第10條第1項、第2項，刑法第11 條
前段、第47條第1項、第51條第5款，判決如主文。
本案經檢察官甲○○到庭執行職務。
中    華    民    國    97    年    9     月    30    日
                  刑事第四庭法  官  周霙蘭
以上正本證明與原本無異。
如不服本判決應於收受本判決後10日內向本院提出上訴書狀，其
未敘述上訴理由者，並得於提起上訴後10日內向本院補提理由書
狀（均須按他造當事人之人數附繕本）「切勿逕送上級法院」。
中    華    民    國    97    年    9    月    30    日
                            書記官  呂明龍
附錄本案所犯法條：
毒品危害防制條例第10條：
I施用第一級毒品者，處 6 月以上 5 年以下有期徒刑。
II施用第二級毒品者，處 3 年以下有期徒刑。


司法院資訊處製作；財團法人民間司法改革基金會備份。
